臺灣高等法院高雄分院刑事裁定　　　　　 94年度抗字第144號
抗　告　人
即　被　告　甲○○
上列抗告人因偽造文書案件，不服臺灣高雄地方法院86年度自字
第579 號中華民國94年6 月27日第一審裁定，提起抗告，本院裁
定如下：
    主  文
抗告駁回。
    理  由
一、本件抗告意旨如抗告人提出之刑事泣血抗告狀所載（如附件
    ）。
二、原審裁定意旨略以：「按當事人對於法院之裁定有不服者，
    除有特別規定外，得抗告於直接上級法院；又原審法院認為
    抗告不合法律上之程式或法律上不應准許，或其抗告權已經
    喪失者，應以裁定駁回之，刑事訴訟法第403 條第1 項、第
    408 條第1 項分別定有明文。經查：本件抗告人即被告甲○
    ○、楊素寬（以下稱抗告人等）等前因偽造文書案件，經本
    院於88年5 月31日以86年度自字第579 號判決判處抗告人甲
    ○○有期徒刑6 月、楊素寬無罪；抗告人等不服該判決而提
    起上訴，經臺灣高等法院高雄分院於91年3 月12日以90年度
    上更(一)字第444 號判決撤銷抗告人甲○○被訴部分，改判處
    有期徒刑6 月，如易科罰金，以3 佰元折算1 日，其餘上訴
    駁回，惟抗告人等仍不服該第二審判決，遂再上訴三審，嗣
    由最高法院於94年1 月21日以94年度台上字第394 號判決上
    訴駁回而告確定在案，有卷附各該判決書正本各1 件可稽。
    次者，本院遍查我國刑事訴訟法相關規定，俱無所謂「飛躍
    抗告」制度之設，故抗告人等前揭聲請之真意，實屬晦澀難
    明，自有予以說明之必要。然本件前經本院先後於民國94年
    5 月11日、同年月30日依法傳喚抗告人等，均未見渠等遵期
    到庭說明；另再以94年6 月6 日雄院貴刑丑86年度自字第57
    9 號字第25296 號函請渠等於同年6 月23日到院說明，屆期
    仍未據其到庭陳述，此有送達證書10紙、訊問筆錄3 份及本
    院前開函文1 件等在卷可稽，從而本院即未便遽予推認抗告
    人等之真意為何。職是，揆諸前開說明，本件既經最高法院
    94年度台上字第394 號判決駁回上訴確定，除依刑事訴訟法
    第420 條規定聲請再審外，依法即不得再行提起上訴；且抗
    告人等前已針對本院86年度自字第579 號判決提起上訴，要
    不得於本案判決確定後再循抗告制度以資救濟。準此，本件
    抗告顯不合法律上之程式，應予駁回」，固無不合。
三、本院查，本件原裁定已說明我國刑事訴訟法相關規定，並無
    所謂「飛躍抗告」制度；另說明台灣高雄地方法院86年度自
    字第579 號判處抗告人甲○○有期徒刑6 月，抗告人不服該
    判決提起上訴，經本院於91年3 月12日以90年度上更(一)字第
    444 號撤銷改判有期徒刑6 月，如易科罰金以3 佰元折算1
    日，並經最高法院於94年1 月21日以94年度台上字第394 號
    判決駁回上訴而告確定，自不得於本案判決確定後，再循抗
    告程序而為實體之爭執，因認本件抗告不合法律程式而駁回
    。然抗告人甲○○針對上開裁定提起本件抗告，仍為台灣高
    雄地方法院86年度自字第579 號判決有無理由之實體爭執，
    並未針對該裁定有何違法或不當有所指摘，其提起本件抗告
    ，仍有刑事訴訟法第408 條第1 項前段之情形，依法應予駁
    回。
四、末查，抗告人針對前開確定判決若有再審理由，可循再審程
    序以資救濟，併予指明。
五、被告楊素寬抗告部分業已確定。
據上論結，應依刑事訴訟法第411條前段，裁定如主文。
中　　華　　民　　國　　94　　年　　7 　　月　　27　　日
                  刑事第五庭    審判長法  官  曾永宗
                                      法  官  邱永貴
                                      法  官  陳明富
以上正本證明與原本無異。
不得再抗告。
中　　華　　民　　國　　94　　年　　7 　　月　　28　　日
　　　　　　　　　　　　　　　　　　　書記官  陳武悅
                                                  Ａ
